臺灣高雄地方法院小額民事判決
111年度雄小字第654號
原      告  津華家具股份有限公司

法定代理人  賴炳輝  
訴訟代理人  賴淑媛  
            王堯生  
被      告  陶齊珍  
上列當事人間給付貨款事件，本院於民國111年6月2日言詞辯論
終結，判決如下：
    主  文
一、被告應給付原告新臺幣貳萬伍仟元及自民國一百一十一年一
    月八日起至清償日止，按週年利率百分之五計算之利息。
二、訴訟費用新臺幣壹仟元由被告負擔。
三、本判決得假執行。但被告如以新臺幣貳萬伍仟元供擔保後，
    得免為假執行。
    事實及理由
一、原告主張：被告於110年9月7日在原告高雄市左營博愛二路
    門市購買半牛皮沙發+腳椅一組(訂單編號EB-3198)價金新臺
    幣(下同)95000元、另於110年9月14日在原告門市購買6*7全
    牛皮床台一組(訂單編號EB-3201)價金25,800元，原告已分
    別於110年9月17日、110年9月18日送貨至原告住處交貨予被
    告簽收完成，但被告尚有25,000元貨款未為給付。爰依兩造
    買賣契約關係請求被告給付貨款。聲明：被告應給付原告25
    ,000元及自起訴狀繕本送達翌日之起至清償日止，按週年利
    率5%計算之利息。
二、被告則以：被告收貨時已註明需要床架及沙發之出廠證明，
    原告卻沒有提供；被告交易對象是津華家具，所以原告應交
    付成分表給被告，原告交付進口報單被告又看不懂，原告沒
    有完全依被告要求交付證明，被告認為不足够，被告認為被
    告買受的沙發裡面有那些成份原告應該說明，應該給予成分
    表材料說明，被告訂購的沙發是客製化產品等語。聲明：原
    告之訴駁回。
三、本院的判斷：
　㈠按當事人主張有利於己之事實者，就其事實有舉證之責任，
    民事訴訟法第277 條前段定有明文。而所謂物之瑕疵係指存
    在於物之缺點，凡依通常交易觀念，或依當事人之決定，認
    為物應具備之價值、效用或品質不具備者，為物有瑕疵。
　㈡原告主張被告於110年9月7日在原告高雄門市購買半牛皮沙發
    +腳椅一組、於110年9月14日在原告門市購買6*7全牛皮床台
    一組，原告已分別於110年9月17日、110年9月18日送貨至原
    告住處交貨予被告簽收完成，但被告尚有25,000元貨款未為
    給付之事實，均為被告所不爭執，此部分應可認為事實。
　㈢被告抗辯原告未交付材料說明書成份表予被告，惟查兩造於
    訂立買賣契約書時之估價單並未載明約定應交付材料說明或
    成份表，有估價單可參(卷第41-43頁)，而本件買賣標的為
    沙發組及床組，原告均已依約交付，原告並已依被告要求而
    交付進口報單及出具產品出廠保證書保固書，及產品說明文
    ，有該等書面為證(卷第27-37頁)，被告雖於事後以EMAIL向
    原告表示下訂單前要求用高密度泡棉不用彈簧等(卷第71-81
    頁)，惟均在原告已依約交貨之後，兩造估價單並未記載上
    開特殊約定，被告亦未舉證證明於買賣訂貨時即已約定上開
    特別要求事項，至被告於收貨時於收貨單上註記需要床與沙
    發出廠證明(卷第69頁客戶服務卡)，並非兩造契約成立時之
    約定，原告亦已交付進口報單及出廠保證保固書，被告並未
    舉證證明原告交付之沙發組床組有何欠缺應具備之價值、效
    用或品質不具備之瑕疵問題，是原告已依約交付買賣標的予
    被告，被告並未舉證證明兩造特別約定應交付材料說明或
　　成份表，且此二者亦非通常買賣沙發及床組應交付之證明文
    件，被告抗辯原告交付之貨物有瑕疵或係不完全給付，即均
    無理由而不足採，原告依買賣契約約定請求被告給付尚未給
    付之貨款，即有理由。
四、綜上所述，原告依兩造間買賣契約約定之法律關係，請求被
　　告給付價金25,000元及自起訴狀繕本送達翌日之111年1月8
　　日起(起訴狀繕本於111年1月7日送達，卷第51頁)至清償日
　　止，按週年利率5%計算之利息，即有理由而應予准許。
五、本件因事證已臻明確，兩造其餘主張陳述併所提之證據，經
    核對判決結果均不生影響，不再一一論述，附此說明。
六、本件係就民事訴訟法第436 條之8 適用小額訴訟程序所為被
    告敗訴之判決，依同法第436 條之20規定，應依職權宣告假
    執行，並依同法第436 條之23準用第436 條第2 項，適用同
    法第392 條第2 項規定，依職權宣告被告如預供擔保，得免
    為假執行。
七、結論：原告之訴為有理由。本件訴訟費用1,000 元，依民事
    訴訟法第78條規定，應由被告負擔。
中　　華　　民　　國　　111 　年　　6 　　月　　21　　日
                  高雄簡易庭  法  官    林玉心
以上正本係照原本作成。
民事訴訟法第436 條之24第2 項：對於本判決之上訴，非以違背
法令為理由，不得為之。如對本判決上訴，須於判決送達後20日
內向本院提出上訴狀，並須表明原判決所違背之法令及其具體內
容與依訴訟資料可認為原判決有違背法令之具體事實之上訴理由
。（均須按他造當事人之人數附繕本）。
中　　華　　民　　國　　111 　年　　6 　　月　　21　　日
                              書記官    李月君